臺灣新北地方法院刑事判決
111年度交簡上字第34號
上  訴  人  臺灣新北地方檢察署檢察官
上  訴  人
即  被  告  林欣怡



選任辯護人  官翰音律師
上列上訴人因被告過失傷害案件，不服本院中華民國111年4月11
日所為之111年度交簡字第296號第一審刑事簡易判決（原聲請簡
易判決處刑案號：臺灣新北地方檢察署111年度調偵字第300號）
，提起上訴，本院管轄之第二審合議庭判決如下：
    主  文
上訴駁回。
林欣怡緩刑貳年，並應依附表所示內容向黃友福支付損害賠償。
    事實及理由
一、本院合議庭審理結果，認原審判決之認事、用法均無不當，
    應予維持，故本判決關於事實、證據及理由，除補充「被告
    林欣怡於本院審理中之自白」外，其餘均引用如附件第一審
    刑事簡易判決書之記載。
二、檢察官依告訴人黃友福之請求提起上訴，上訴意旨略以：被
    告因本件車禍造成告訴人受傷，卻毫無悔意，且迄今未賠償
    告訴人，原判決僅處以拘役50日，量刑顯屬過輕等語。上訴
    人即被告上訴意旨略以：被告有誠意要與告訴人調解，但因
    金額過高無法負擔而未能調解成立，希望能從輕量刑等語。
三、經查：
　㈠按量刑之輕重，係事實審法院得依職權自由裁量之事項，茍
    已斟酌刑法第57條各款所列情狀而未逾越法定刑度，則不得
    遽指為違法；又關於刑之量定，係實體法上賦予法院得為自
    由裁量之事項，倘未逾越法律所規定之範圍，或濫用其權限
    ，即不得任意指為違法；又刑罰之量定屬法院自由裁量之職
    權行使，但仍應審酌刑法第57條所列各款事由及一切情狀，
    為酌量輕重之標準，並非漫無限制，在同一犯罪事實與情節
    ，如別無其他加重或減輕之原因，下級法院量定之刑，亦無
    過重或失輕之不當情形，則上級法院對於下級法院之職權行
    使，原則上應予尊重（最高法院72年台上字第6696號、75年
    台上7033號判例、85年度台上字第2446號判決參照）。
　㈡原審判決認被告所為係犯刑法第284條前段之過失傷害罪，且
    於量刑時已具體審酌被告駕駛車輛，本應小心謹慎以維交通
    安全，竟未能盡其應盡之注意義務，因而導致本件事故發生
    ，兼衡本件告訴人所受傷勢部位與程度，暨被告之素行、智
    識程度、犯罪後態度及雙方所提調解方案落差過大而未能和
    解或調解等一切情狀，而為刑之量定，顯已詳酌刑法第57條
    各款所列情形，並具體說明量刑之理由，亦無逾法定刑度或
    濫用裁量權致違反比例原則之情形。至損害賠償部分乃民事
    問題，告訴人原可循民事訴訟途徑請求救濟，尚非可因此遽
    認原審量刑過輕；綜上，原審予以論罪科刑，其認事用法並
    無違誤，量刑亦屬妥適，檢察官與被告分別提起上訴，均無
    理由，均應予駁回。
四、末查，被告前未曾因故意犯罪受有期徒刑以上刑之宣告，有
    其臺灣高等法院被告前案紀錄表在卷可考，其因一時失慮，
    致罹刑典，本院審酌被告於偵查、審判中始終坦承犯行，且
    已與告訴人達成調解，此有本院111年度司刑簡上移調字第7
    9號調解筆錄1份在卷可參（見本院簡上卷第34頁），足認被
    告已深感悔悟，並願意盡力彌補所生損害，堪信其經此偵、
    審程序之教訓，當知所警惕而無再犯之虞，故本院認對被告
    所宣告之刑，以暫不執行為適當，爰依刑法第74條第1項第1
    款之規定，諭知緩刑2年，以勵自新。另本院為確保收緩刑
    之功效，認應課予一定條件之緩刑負擔，令被告能從中深切
    記取教訓，避免再度犯罪，爰依刑法第74條第2項第3款規定
    ，命其應依本院調解筆錄所示條件賠償告訴人。復此部分乃
    緩刑宣告附帶之條件，依刑法第74條第4項規定，上開條件
    內容得為民事強制執行名義。倘被告未遵循本院諭知之上開
    緩刑期間所定負擔，且情節重大者，足認原宣告之緩刑難收
    其預期效果，而有執行刑罰之必要者，檢察官得依同法第75
    條之1第1項第4款之規定，聲請撤銷本件緩刑之宣告，併此
    指明。
據上論斷，應依刑事訴訟法第455條之1第1項、第3項、第368條
、第373條，刑法第74條第1項第1款、第2項第3款，判決如主文
。
本案經檢察官鄭淑壬聲請簡易判決處刑及提起上訴，檢察官林蔚
宣到庭執行職務。
中　　華　　民　　國　　111 　年　　12　　月　　1 　　日
                  刑事第十八庭  審判長法　官　詹蕙嘉
　　　　　　　　　
　　　　　　　　　　　　　　　　　　　法　官　施函妤
　　　　　　　　　
　　　　　　　　　　　　　　　　　　　法　官　劉明潔

上列正本證明與原本無異。
不得上訴。
                                      書記官  連思斐 
中　　華　　民　　國　　111 　年　　12　　月　　1 　　日
附表：
本院111年度司刑簡上移調字第79號調解筆錄    林欣怡應給付黃友福新臺幣（下同）12萬元（不含強制汽車責任保險理賠金），其給付方法為：於民國（下同）111年12月28日以前先行給付5萬元；餘款7萬元自112年1月，於每月28日以前分別給付2萬元、3萬元、2萬元，上開各期如有一期不履行，視為全部到期。上開款項應匯入黃友福指定之金融機構帳戶。 
　　　　　
附件：　
臺灣新北地方法院刑事簡易判決
111年度交簡字第296號
聲  請  人  臺灣新北地方檢察署檢察官
被      告  林欣怡　女　民國00年00月00日生
                    身分證統一編號：Z000000000號
　　　　　　　　　　住○○市○○區○○路00巷00號4樓
上列被告因過失傷害案件，經檢察官聲請以簡易判決處刑（111
年度調偵字第300號），本院判決如下：
    主  文
林欣怡因過失傷害人，處拘役伍拾日，如易科罰金，以新臺幣壹
仟元折算壹日。
    事實及理由
一、本件犯罪事實、證據，均引用如附件檢察官聲請簡易判決處
    刑書之記載。
二、核被告林欣怡所為，係犯刑法第284條前段之過失傷害罪。
    又被告於本案犯罪尚未發覺之際，向到傷者就醫之醫院處理
    之員警坦承為肇事者並受裁判，有道路交通事故肇事人自首
    情形記錄表在卷可參，已符合自首要件，爰依刑法第62條前
    段規定減輕其刑。爰依刑法第57條規定，以行為人之責任作
    為基礎，審酌被告駕駛車輛參與道路交通，本應小心謹慎以
    維交通安全，竟未能盡其應盡之注意義務，因而導致本件事
    故發生，兼衡本件告訴人所受傷勢部位與程度大多為骨折，
    情節非輕，暨被告之素行、智識程度、犯罪後態度及雙方所
    提調解方案落差過大致未能達成和解或賠償（見卷附本院《
    刑事》調解事件報告書）等一切情狀，量處如主文所示之刑
    ，並諭知易科罰金之折算標準。
三、依刑事訴訟法第449條第1項前段、第3項、第454條第2項，
    刑法第284條前段、第62條前段、第41條第1項前段，刑法施
    行法第1條之1，逕以簡易判決處刑如主文。
四、如不服本判決，得於收受送達之日起20日內向本院提出上訴
    狀，上訴於管轄第二審之本院合議庭（須附繕本）。
本件經檢察官鄭淑壬聲請以簡易判決處刑。
中    華    民    國   111    年    4   月      11    日
                      刑事第二十六庭  法  官  徐蘭萍
上列正本證明與原本無異。
                                      書記官　吳宜遙
中　　華　　民　　國　　111 　年　　4 　　月　　11　　日
附錄本案論罪科刑法條全文：
中華民國刑法第284條
因過失傷害人者，處1年以下有期徒刑、拘役或10萬元以下罰金
；致重傷者，處3年以下有期徒刑、拘役或30萬元以下罰金。
  附件：
臺灣新北地方檢察署檢察官聲請簡易判決處刑書　
                                    111年度調偵字第300號
　　被　　　告　林欣怡　女　35歲（民國00年00月00日生）
　　　　　　　　　　　　住○○市○○區○○路00巷00號4樓
　　　　　　　　　　　　國民身分證統一編號：Z000000000號
上列被告因過失傷害案件，業經偵查終結，認為宜聲請以簡易判
決處刑，茲將犯罪事實及證據並所犯法條分敘如下：
　　　　犯  罪  事  實
一、林欣怡於民國110年7月12日7時45分許，騎乘車牌號碼000-0
    000號普通重型機車沿新北市新莊區新泰路往泰山方向行駛
    ，行經該路段429號前，本應注意車前狀況，隨時採取必要
    之安全措施，與前車之間應保持隨時可以煞停之距離，而依
    當時天候晴、日間自然光線、路面乾燥、無缺陷、無障礙物
    且視距良好等節，並無不能注意之情事，竟疏於注意而貿然
    行駛，不慎撞擊前方由黃友福騎乘之車牌號碼000-000號普
    通重型機車，致黃友福當場人車倒地而受有右側第一指骨及
    掌骨骨折、右側第二掌骨骨折、右側前額擦挫傷等傷害。
二、案經黃友福告訴偵辦。
　　　　證  據  並  所  犯  法  條
一、上開犯罪事實，業據被告林欣怡於偵查中坦承不諱，核與告
    訴人黃友福之指訴情節相符，復有道路交通事故現場圖、道
    路交通事故調查報告表(一)(二)、天主教輔仁大學附設醫院
    診斷證明書各1份及現場照片12張在卷可稽，足見被告自白
    與事實相符，其犯嫌已堪認定。
二、核被告所為，係犯刑法第284條前段之過失傷害罪嫌。又被
    告在事故發生後，於警方前往現場處理時在場，自承為肇事
    人，此有道路交通事故肇事人自首情形紀錄表1紙附卷可參
    ，屬對於未發覺之罪自首而接受裁判，請依刑法第62條前段
    規定，審酌是否減輕其刑。
三、依刑事訴訟法第451條第1項聲請逕以簡易判決處刑。
　　此　　致
臺灣新北地方法院
中　　華　　民　　國　 111　　年　　1　　 月　  14　　日
　　　　　　　　　　　　　　　檢　察　官  鄭淑壬